臺灣高等法院交通事件裁定　　　　　　 94年度交抗字第248號
抗　告　人　甲○○
即受處分人
上列抗告人因違反道路交通管理處罰條例案件，不服臺灣臺北地
方法院，中華民國93年11月11日所為裁定（93年度交聲字第964
號），提起抗告，本院裁定如下：
    主  文
抗告駁回。
    理  由
一、本件原裁定以抗告人即異議人（即受處分人）甲○○駕駛車
    號六Ｄ－五六六二號自用一般小客貨車，於民國九十三年五
    月六日十三時五十二分許，在國道三號公路一七四至沙鹿交
    流道，經國道公路警察局攔停舉發在道路上蛇行，而有違反
    道路交通管理處罰條例第四十三條第一項第一款之行為製單
    舉發，嗣受處分人於舉發通知單上所載之應到案日期前向原
    處分機關提出申訴，經原處分機關請舉發單位調查結果，仍
    認受處分人所有前開車號重型機車有前述違規行為，原處分
    機關乃依前揭道路交通管理處罰條例第四十三條第一項第一
    款、第六十三條第一項第三款規定於九十三年九月十五日裁
    處受處分人罰鍰新臺幣二萬四千元，並記違規點數三點，及
    受處分人甲○○固自承其駕駛上開車輛有在國道三號公路上
    因超速而經警攔停之違規行為，惟矢口否認其有為蛇行危險
    駕駛之行為，辯稱：因超攔停路段正巧是交流道，伊順勢下
    了交流道，想停車卻擔心在交流道的彎道上路邊停車相當危
    險，遂等車完全下了交流道才停車，並非蛇行、危險駕車云
    云。然依內政部警政署國道公路局第七警察隊之調查，該日
    執勤員警於執行勤務時，渠等當時係以雷測槍測速器測得案
    內車輛車速一三四公里無誤，並依規定攔查時，該車拒不停
    車受檢加速逃逸，渠等後方尾隨，該車沿途未打方向燈任意
    變換車道，以蛇行危險方式駕駛，不顧其他用路人安全，下
    沙鹿交流道往三民路時，因前方塞車，渠等方予以攔停檢查
    ，並製單舉發，此有內政部警政署國道公路警察局第七警察
    隊九十三年六月十六日公警七交訴第○九三○○○○六七一
    號函影本一件在卷可稽，而原舉發單位調查結果與異議人所
    稱上開違規時、地遭警攔停而未停車，至下交流道後因車流
    量過大始停車一事亦屬相符，顯見執勤警員所以取締異議人
    之原因，確實係因異議人有危險駕駛之行為，為顧及影響其
    他用路人安全，始予攔停舉發。況交通警員製單舉發違反道
    路交通管理處罰條例所列之違規事實，本質上為行政處分，
    係公務員基於職務上之公權力，依法就特定之具體事件所為
    具有公法上效果之單方行政行為，基於公務員為公法上行為
    具有公信力之原則，該行政處分當可被推定為真正，其據以
    依法處分之事實認定亦為真正無誤，本此公信原則，乃立法
    者賦予行政機關制定違反道路交通事件統一裁罰基準及處理
    細則，使勤務警員得當機處分以達其維護交通秩序、安全之
    行政目的。反之，若謂公務員一切行政行為均需預留證據以
    證其實，則國家行政勢必窒礙難行，據此，刑事訴訟法就犯
    罪證據有關之規定中與屬行政秩序罰之交通違規裁罰本質不
    合之部分，自不在準用之列，從而，異議人既未就執勤警員
    之舉發有誤提出相關證據以供調查，原審經查亦無任何證據
    足資證明警員有捏造事實違法取締之情事，則執勤警員本其
    維護交通秩序、安全職責所為之舉發，自應受到合法、正確
    之推定。本件事證明確，異議人前開違規行為，堪以認定。
    綜上所述，異議人確有在前揭時地駕駛汽車任意變換車道、
    蛇行之違規行為，原處分機關依道路交通管理處罰條例第四
    十三條第一項第一款、第六十三條第一項第三款及違反道路
    交通管理事件統一裁罰基準表等規定，裁處其罰鍰新臺幣二
    萬四千元，並記違規點數三點，核無違誤，本件異議人異議
    之聲明為無理由，應予駁回。
二、抗告意旨略以當時雖沒有立刻停車，但車速已減慢，並有打
    方向燈準備停車，並無逃逸之意圖，當時所駕之車輛滿載貴
    重之攝影潛水器材，故無蛇行之理由，且車速亦不可能與警
    方取締之車輛相匹敵，當時下交流道後交通流量相當暢通，
    所駕之車輛是自願停車受罰，且過程中有打方向燈，並無警
    方所陳之蛇行之情事等。
三、按汽車駕駛人，駕駛汽車在道路上蛇行，或以其他危險方式
    駕車者，處新臺幣六千元以上二萬四千元以下罰鍰，並當場
    禁止其駕駛，道路交通管理處罰條例第四十三條第一項第一
    款前段定有明文。且汽車駕駛人駕駛汽車有道路交通管理處
    罰條例第四十三條之情形者，除應依該條所規定之罰鍰處罰
    外，並應分別予記違規點數三點，道路交通管理處罰條例第
    六十三條第一項第三款亦定有明文。查抗告人甲○○駕駛車
    號六Ｄ－五六六二號自用一般小客貨車，於民國九十三年五
    月六日十三時五十二分許，在國道三號公路一七四至沙鹿交
    流道，經國道公路警察局攔停舉發在道路上蛇行等之行為，
    有舉發違反道路交通管理事件通知單在卷可稽，又當時執勤
    之員警係以雷測槍測速器測得案內車輛車速一三四公里無誤
    ，並依規定攔查時，該車拒不停車受檢加速逃逸，渠等後方
    尾隨，該車沿途未打方向燈任意變換車道，以蛇行危險方式
    駕駛，不顧其他用路人安全，下沙鹿交流道往三民路時，因
    前方塞車，渠等方予以攔停檢查，並製單舉發，亦有內政部
    警政署國道公路警察局第七警察隊九十三年六月十六日公警
    七交訴第○九三○○○○六七一號函影本一件在卷可稽，抗
    告人於具狀陳述及抗告時亦稱因超速被警方攔停及當時雖沒
    有立刻停車等，足見抗告人當時確有經過前揭之路段，且有
    經攔停未立即停車接受稽查之情事，是執勤員警指抗告人超
    速經攔查未立即停車接受指揮稽查，並以蛇行危險方式駕駛
    等，尚非不可採信，又本件並無任何積極證據足以證明該執
    勤員警之舉發係屬虛偽，或使人足信該名員警有何不可採之
    品性證據或前科證據存在，抗告人亦未提出該名執勤員警之
    舉發確屬不實之相關證據以供調查，尚難僅憑抗告人之片面
    指述遽認本件有濫行取締之情形；本件既無任何積極證據足
    資證明該員有捏造事實濫行舉發之情事，則執勤員警本其維
    護交通秩序安全職責所為之依法舉發，自應受到合法正確之
    推定。抗告人並未提出該員警有何私心之證據，空言抗告，
    自無可採，本件抗告人違規之事實明確，原裁定認原處分機
    關援引前開規定對抗告人裁處罰鍰新台幣二萬四千元，並記
    違規點數三點，並無不當，而駁回抗告人於原審之異議，揆
    諸前揭之規定，依法並無不當，經核無誤，本件抗告為無理
    由，應予駁回。
四、依道路交通管理處罰條例第八十九條，道路交通案件處理辦
    法第二十六條，刑事訴訟法第四百十二條裁定如主文。
中　　華　　民　　國　　94　　年　　7 　　月　　19　　日
                  交通法庭    審判長法  官  陳正雄
                                    法  官  黃金富
                                    法  官  許宗和
以上正本證明與原本無異。
不得再抗告。
                                    書記官  沈秀容
中　　華　　民　　國　　94　　年　　7 　　月　　20　　日
